【裁判字號】    89,易,2282
【裁判日期】    890913
【裁判案由】    賭博
【裁判全文】
臺灣臺中地方法院刑事判決                        八十九年度易字第二二八二號
    公  訴  人  臺灣台中地方法院檢察署檢察官
    被      告  天○○
    被      告  子○○
    被      告  乙○○
    被      告  戊○○
    被      告  甲○○
    被      告  申○○
    被      告  丑○○
    被      告  丙○○
    被      告  癸○○
    被      告  巳○○
    被      告  卯○○
    被      告  亥○○
    被      告  己○○
    被      告  辛○○
    被      告  未○○○
右列被告等因賭博案件，經檢察官提起公訴 (八十九年度偵字第四十五號)，本院判
決如左：
    主  文
天○○、子○○、乙○○、戊○○、甲○○、申○○、丑○○、丙○○、癸○○、辛○○、巳○○、卯○○、亥○○、己○○、未○○○在公眾得出入之場所賭博財物，
各處罰金壹仟貳佰元，如易服勞役，均以參佰元折算壹日；扣案之電動機具賓果遊戲
機台貳拾台、賓果王機台陸台、撲克單機捌台、七靶射擊機台拾壹台、麻將機台陸台
（以上各機台均含ＩＣ片）、新台幣貳萬肆仟壹佰陸拾元均沒收。
    事  實
一、緣寅○○係址設台中市○○路○段七十二號之「佳友遊藝場」之負責人，自民國
    八十八年十一月一日起，在上址公眾得出入之場所擺設電動賭博機具賓果機台二
    十台、賓果王機台六台、撲克單機八台、麻將 (滿貫大亨)六台及七靶射擊十一
    台，並以月薪新台幣 (下同)二萬五千元僱用午○○及一萬六千元分別僱用庚○○、壬○○、戌○○、酉○○、辰○○、丁○○等人（以上八人另行審結），擔
    任開分、洗分、遞送飲料、收銀及補貨等工作，並輪班看顧電動機具與賭客對賭
    。渠等與賭客對賭方式為：賓果 (賓果王)機台之賭法為賭客每次至少需繳付一
    千元，一千元開可一千分或五百分，以一比一或一比二之比率開分押注，每盤二
    十五個 (三十九個)數字，可押不等分數，每次最少下注五十分，先將二十五個
    ( 三十九個)數字開完就贏，押中可以得所押分數之九十倍，如未押中則所下注
    分數全歸機台所得；七靶射擊機台之賭法為以一千元開一千分，一比一之比率，
    每次最少押二十分，如押中可得所押分數之一至數倍，如未押中則所下注分數全
    歸機台所得；麻將機臺、撲克單機之賭法為以一比一之比率開分押注，如押中可
    得所押分數之一至數倍。俟押注完畢洗分後，所餘分數可兌換寄分卡，分別有五
    分及十分二種，兌換方式為以一千分換十分、五百分可換五分之寄分券，下次再
    入場玩機台時，以五分寄分券可開五百分，以此類推兌換之，如不願寄分，亦可
    一比二之比率（即一分換二元）兌換現金，倘未押中分數，則所下賭注均歸渠等
    所有，而彼等即均以之為常業而賴以維生。嗣於八十八年十二月十四日晚上十時
    五十分許，適有賭客天○○、子○○、乙○○、戊○○、甲○○、申○○、丑○○、丙○○、癸○○、巳○○、卯○○、亥○○、己○○、辛○○、未○○○等
    人至上址參與以上開電動機具賭博財物之際，為警當場查獲，並於上址扣得電動
    機具賓果機台二十台、賓果王機台六台、撲克單機八台、七靶射擊機台十一台、
    麻將機台六台（以上各機台均含ＩＣ片）等當場供賭博之器具即賭博性電動機具
    合計五十一台、在賭檯處之財物現金一萬七千一百六十元及未○○○身上扣得其
    賭博所得之現金七千元。
三、案經台中市警察局第五分局報告臺灣台中地方法院檢察署檢察官偵查起訴。
    理  由
一、訊據被告子○○、乙○○、戊○○、甲○○、丙○○、癸○○、卯○○、亥○○
    及未○○○等人均矢口否認有何賭博之犯行，被告乙○○、甲○○、癸○○、卯
    ○○均辯稱：該店電動機具，小姐說玩時玩到無分即結束，如有積分須玩完，否
    則即棄權云云；未○○○則辯稱：警訊中所言不實，係喝很多飲料上廁所，警訊
    時緊張說不清楚，是會員但未換錢云云。又被告天○○、申○○、丑○○、辛○○、巳○○、己○○經合法通知均未到庭，惟彼等在警訊中均辯稱：渠等所押注
    之電動機具均不可兌換現金或累計寄分卡云云。經查；
(一)被告未○○○於八十八年十二月十四日警訊時已明白供承：「我現無業，為家庭
    主婦，我是八十八年十二月十四日二十時許玩賭賓果電玩，當時我是持一千元要
    求開分賭玩，那一千元可開五百分，因我是會員可招待，店方就加送五百分，總
    共是一千分，當時我玩賭之機檯為二比一機檯，亦即每分代表現金二元；我今日
    玩賭賓果在贏得機台四千分時，就依店方慣例講棄權，亦即不想再玩要求洗分之
    意，店方服務人員丁○○就上前來看我機台之分數，然後隨即替我洗分，在替我
    洗完分後便指示我到店內廁所內等候兌換現金，在我進入廁所後，就發現廁所內
    抽水馬桶上方已放置了八千元，我拿到錢後便走出廁所外，並未看見放置現金之
    之人；我在玩賭賓果後，兌換了八千元，當時約是十二月十四日二十二時三十分
    ，就走到前面向在看守水果單機電玩得服務人員說幫我開分，我要玩，當時我就
    拿了一千元給小姐開分，約玩了二十分鐘就遇警方臨檢。」觀之被告未○○○於
    公訴人多次偵訊時雖均翻異前詞，否認有洗分兌換現金之事實，然對於警訊時供
    述之任意性並未爭執，足徵其於警訊時之自白顯然出於其任意之供述，參以被告
    未○○○經警查獲時，其身上確實有七千元扣案，此有台中市警察局督察室維新
    小組檢查紀錄表及現場蒐證照片八張附卷可憑，另同案被告辰○○、丁○○於警
    訊時均供稱：「佳友遊藝場內陳設為兩處，前面陳設水果單機等機台，後面為賓
    果機台二十台，均同一家公司，負責人為寅○○。」同案被告壬○○於警訊時供
    稱：「佳友遊藝場內陳設為兩處，前面陳設七靶射擊十一台、滿貫大亨六台、樸
    克單機八台，賓果王一組六台，後面為賓果電腦二十台，均同一家公司，負責人
    為寅○○。」另被告午○○亦供稱：「佳友遊藝場之擺設分為二個部分，前面有
    七靶射擊、麻將單機、賓果王等機型，後面則是賓果王等機型，我是負責前面部
    分開分。」足見佳友遊藝場前半部所擺設機台亦有稱為賓果機台，是被告未○○○於警訊時之自白顯與事實相符。
(二)又被告未○○○於公訴人偵查中供稱：伊於八十八年十二月十四日該段期間，偶
    有開麵店，補貼家用，每月收入二、三萬元等語，縱可認為真實，然其僅為一般
    之家庭主婦，經營麵店之收入亦非豐厚，依其當日所把玩之賓果機台開分例為二
    比一，每一分代表二元等情，則其洗分時機台所餘之分數四千分，代表須以八千
    元開分，占其每月收入四分之一強，衡諸常情，被告未○○○豈有如此捨得自動
    放棄全部分數，不兌換現金、寄分券或其他物品之理？況其身上為警查扣之七千
    元，倘非押注機台賭博所得，焉有自行提出送交員警查扣之可能，由此觀之，被
    告未○○○於偵查及本院審理中翻異前詞，辯稱未兌換現金云云，尚與常情不符
    ，不足採信。
(三)另前開扣案電動機台押注結果僅螢幕上之分數增減而已，此外並無藉由音效、燈
    光、畫面或內容變化產生娛樂效果，倘押注後所餘分數不能兌換現金或財物，又
    限制開分比率為一比一或二比一，一千分玩完才可再開分，則上開機具即缺乏吸
    引顧客前來把玩之誘因。此外，復有前開電動機台五十一台、現金二萬四千元扣
    案及維新小組檢查紀錄表乙紙、現場圖乙紙、相片八張附卷可稽。
    綜上所述，被告天○○、子○○、乙○○、戊○○、甲○○、申○○、丑○○、
    丙○○、癸○○、辛○○、巳○○、卯○○、亥○○及己○○等人空言否認犯行
    ，顯係事後卸責之詞，不足採信。事證明確，被告天○○等人犯行堪以認定，應
    予依法論科。
二、核被告天○○、子○○、乙○○、戊○○、甲○○、申○○、丑○○、丙○○、
    癸○○、辛○○、巳○○、卯○○、亥○○、己○○及未○○○所為，係犯刑法
    第二百六十六條第一項前段之賭博罪。爰審酌被告天○○等人犯罪之動機、目的
    、手段，犯罪所生之危害、犯罪後之態度等一切情狀，分別量處如主文所示之刑
    ，並諭知易服勞役之折算標準。扣案之電動機具賓果機台二十台、賓果王機台六
    台、撲克單機八台、七靶射擊機台十一台、麻將機台六台（共計五十一台，均含
    ＩＣ片）為當場供賭博之器具，一萬七千一百六十元為在賭檯處之財物，均應依
    刑法第二百六十六條第二項之規定，不問屬於犯人與否均應予沒收。未○○○身
    上查獲之七千元，為被告未○○○賭博犯罪所得之物，應依刑法第三十八條第一
    項第三款規定應予沒收。
三、被告天○○、申○○、丑○○、辛○○、巳○○、己○○等人經合法傳喚無正當
    理由不到庭，本院認本件係屬應科罰金之案件，爰不待其陳述逕行判決。
據上論斷，應依刑事訴訟法第二百九十九條第一項前段、第三百零六條，刑法第二百
六十六條第一項前段、第二項、第四十二條第二項，罰金罰鍰提高標準條例第一條前
段、第二條，判決如主文。
中      華      民      國    八十九    年      九      月      十三    日
                                    臺灣台中地方法院刑事第四庭
                        法  官  陳  學  德
右正本證明與原本無異。
如不服本判決，應於判決送達後十日內向本院提出上訴狀，上訴於臺灣高等法院臺中
分院( 須附繕本 )。
                                        書記官
中      華      民      國    八十九    年      九      月      十五    日
附錄：論罪科刑法條
中華民國刑法第二百六十六條
 (普通賭博罪與沒收物)
在公共場所或公眾得出入之場所賭博財物者，處一千元以下罰金。但以供人暫時娛樂
之物為賭者，不在此限。
當場賭博之器具與在賭檯或兌換籌碼處之財物，不問屬於犯人與否，沒收之。


司法院資訊處製作；財團法人民間司法改革基金會備份。
